【裁判字號】    89,交易,102
【裁判日期】    890516
【裁判案由】    過失致死
【裁判全文】
臺灣嘉義地方法院刑事判決                        八十九年度交易字第一二號
    公  訴  人  臺灣嘉義地方法院檢察署檢察官
    被      告  乙○○
右列被告因過失致死案件，經檢察官提起公訴（八十九年度偵字第一九一四號），本
院判決如左：
    主  文
乙○○因過失致人於死，處有期徒刑拾月，緩刑參年。
    事  實
一、乙○○原持有自小客車駕駛執照，因交通違規事件經警吊扣，應注意無駕駛執照
    ，不得駕駛車輛，竟疏未注意，於民國八十九年三月十二日晚上九時許，無照駕
    駛車牌號碼ＵＱ─五七七八號自小客車，沿嘉義縣嘉一七０線公路由東向西往網
    寮村方向行駛，途經該公路與省道台十七線之交岔路口處，應注意汽車行駛時，
    駕駛人應注意車前狀況，並隨時採取必要之安全措施，且汽車在郊區道路行駛，
    時速不得超過六０公里，及遇閃光紅燈表示「停車再開」，車輛應減速慢接近，
    先停止於交岔路口前，讓幹道車優先通行後認為安全時，方得續行，而依當時情
    況，並無不能注意之情事，竟疏未注意應先停止於路口前，以確保車前為安全狀
    況，仍貿然以時速八、九十公里之速度疾馳，致於上開交岔路口處，撞及由甲○
    ○所駕駛，內載甲○○之妻尤嘉柔、之子莊謦璟（八十二年十一月二十日生）、
    莊謦源（八十一年十二月二日生），車牌號碼ＶＺ─八九二七號自小客車，致尤
    嘉柔因頭部外傷、顱內出血，送醫後不治死亡。
二、案經甲○○訴由台灣嘉義地方法院檢察署檢察官偵查起訴。
    理  由
一、右揭犯罪事實，迭據被告乙○○於警訊、偵查及本院審理時坦承不諱，核與告訴
    人甲○○指訴情節相符，復有警製道路交通事故調查報告表、嘉義縣警察局（八
    九）警交字第一０八六０號函各一件及現場照片六幀等在卷可稽。又尤嘉柔係因
    本件車禍死亡之事實，業經台灣嘉義地方法院檢察署檢察官督同法醫師到場相驗
    屬實，製有相驗筆錄、驗斷書、相驗屍體證明書等附卷足憑；且按汽車行駛時，
    駕駛人應注意車前狀況，並隨時採取必要之安全措施，在郊區道路，時速不得超
    過六０公里，及遇閃光紅燈表示「停車再開」，車輛應減速慢接近，先停止於交
    岔路口前，讓幹道車優先通行後認為安全時，方得續行，交通安全規則第九十四
    條第三項、第九十三條第一項第一款、道路交通標誌標線號誌設置規則第二百十
    一條第一項第二款分別定有明文。被告應注意能注意竟疏未注意上開規定，行經
    閃紅燈交叉路口，未停車讓幹道車先行致肇車禍，其有過失，至為顯然；而尤嘉
    柔確係因本件車禍死亡，被告之過失行為與上開被害人之死亡間，有相當因果關
    係。本案事證已臻明確，被告犯行堪予認定。
二、核被告所為，係犯刑法第二百七十六第一項過失致死罪。另查被告肇事時無駕駛
    執照之事實，業據其供承在卷，其因無照駕車肇事，因而致人於死，應依道路交
    通管理處罰條例第八十六條第一項之規定加重其刑。爰審酌被告之過失程度非輕
    、所生之危害重大、肇事後已表後悔之態度、並與告訴人達成民事和解（此有屏
    東縣恆春鎮調解委員會調解書一件附卷可考），被害人亦表示不願追究（本院八
    十九年五月二日審判筆錄參照）等一切情狀，量處如主文所示之刑。又被告前未
    曾受有期徒刑以上刑之宣告，此有台灣高等法院被告全國前案紀錄表、台灣嘉義
    地方法院檢察署刑案資料查註紀錄表各一件在卷可參，其因一時過失，致罹刑典
    ，事後已坦承犯行，深具悔意，經此刑之宣告後，當知警惕，信無再犯之虞，本
    院因認暫不執行其刑為當，爰併予以宣告緩刑三年，用啟自新。
三、公訴意旨另以被告乙○○於八十九年三月十二日晚上九時許，無照駕駛車牌號碼
    ＵＱ─五七七八號自小客車，沿嘉義縣嘉一七０線公路由東向西往網寮村方向行
    駛，途經該公路與省道台十七線之交岔路口處，應注意汽車行駛時，駕駛人應注
    意車前狀況，並隨時採取必要之安全措施，且汽車在郊區道路行駛，時速不得超
    過六０公里，及遇閃光紅燈表示「停車再開」，車輛應減速慢接近，先停止於交
    岔路口前，讓幹道車優先通行後認為安全時，方得續行，而依當時情況，並無不
    能注意之情事，竟疏未注意，貿然以時速八、九十公里之速度疾馳，致於上開交
    岔路口處，撞及由甲○○所駕駛，內載甲○○之妻尤嘉柔、之子莊謦璟（八十二
    年十一月二十日生）、莊謦源（八十一年十二月二日生），車牌號碼ＶＺ─八九
    二七號自小客車，致甲○○受有右肱骨幹骨折，莊謦源受有頭部外傷、臉額部、
    鼻擦傷、右脛腓骨骨折及莊謦璟受有頭部外傷、鼻挫傷、腹挫傷等傷害，因認被
    告所為另犯刑法第二百八十四條第一項之過失傷害罪，而與前開論罪科刑部分，
    有想像競合犯之裁判上一罪關係。惟按告訴乃論之罪，告訴人於第一審辯論終結
    前，得撤回告訴，又其告訴經撤回者，法院應諭知不受理之判決，刑事訴訟法第
    二百三十八條第一項、第三百零三條第三款定有明文。經查，被告因上開過失傷
    害部分，業據告訴人甲○○於本院審理中，聲請撤回告訴（見本院八十九年五月
    二日審判筆錄），揆諸前開法條之規定，原應諭知不受理，惟因公訴人認此部分
    與上開論罪科刑之過失致死部分有裁判上一罪之關係，爰不另為不受理之諭知，
    附此敘明。
據上論斷，應依刑事訴訟法第二百九十九條第一項前段，刑法第二百七十六條第一項
、第七十四條第一款，道路交通管理處罰條例第八十六條第一項，罰金罰鍰提高標準
條例第一條前段，判決如主文。
本案經檢察官林世芬到庭執行職務。
中      華      民      國    八十九    年      五      月     十六     日
                            臺灣嘉義地方法院刑事第三庭
                                法  官  許  兆  慶
右為正本，係照原本作成，證明與原本無異。
如不服本判決，應於送達後十日內，向本院提出上訴狀。
中      華      民      國    八十九    年      五      月     十六     日
                                書記官  洪  麗  惠
附錄本案論罪科刑適用法條：
刑法第二百七十六條第一項：
因過失致人於死者，處二年以下有期徒刑、拘役或二千元以下罰金。
道路交通管理處罰條例第八十六條第一項：
汽車駕駛人，無駕駛執照駕車、酒醉駕車、吸食毒品或迷幻藥駕車、行駛人行道或行
經行人穿越道不依規定讓行人優先通行，因而致人受傷或死亡，依法應負刑事責任者
，加重其刑至二分之一。


司法院資訊處製作；財團法人民間司法改革基金會備份。
